臺灣臺南地方法院民事判決　　　　　　　 99年度訴字第273號
原　　　告　賴麗安
訴訟代理人　吳宏輝律師
複　代理人　楊櫻花律師
被　　　告　吳金鑾
訴訟代理人　黃紹文律師
　　　　　　黃溫信律師
　　　　　　徐美玉律師
上列當事人間請求侵權行為損害賠償事件，經本院於民國100年1
月17日言詞辯論終結，判決如下：
    主    文
被告應給付原告新台幣捌拾貳萬柒仟零伍元，及自民國九十九年
三月五日起至清償日止，按年息百分之五計算之利息。
原告其餘之訴駁回。
訴訟費用由被告負擔五分之一，餘由原告負擔。
本判決原告勝訴部分於原告以新台幣貳拾柒萬伍仟元為被告供擔
保後，得假執行。
原告其餘假執行之聲請駁回。
    事實及理由
壹、原告起訴主張：
一、緣原告與被告係為熟識多年之朋友，詎料被告竟意圖為自己
    不法之所有，基於詐欺之犯意，且自始即無任何投資之意，
    於民國96年12月間多次向原告佯稱，其與丈夫有投資購買貨
    幣，獲利頗豐，係為安全之投資，保證不虧損到本金，邀原
    告可以共同投資，並聲稱此投資，每一筆係為新台幣（下未
    記載幣別者為新台幣）165,000元，過一年後就可增值為250
    ,000元，均係為美國國際投資公司（簡稱AIIT）的一項商品
    ，且自98年後就會有貨幣憑證，在網頁上便可查詢資料，每
    一週都有開會，可隨時掌握貨幣投資的最新資訊及明細，原
    告不疑有他，而陷於錯誤，即分別自97年3月19日起至同年9
    月20日止，與被告簽立11紙合夥同意書（下稱系爭合夥同意
    書），出資投資金融貨幣，共計495萬元，原告並於上開期
    間內，陸續自銀行機構以匯款或交付現金等方式，將上開款
    項給付予被告，做為上開投資貨幣之用。詎料，事後被告竟
    未依系爭合夥同意書之約定，每月提供投資明細予原告，原
    告完全無法知悉該貨幣投資之狀況，甚者原告多次向被告詢
    問投資貨幣操作經理，係為何人？在何處上班？係購買何種
    貨幣、何種商品？目前獲利如何，被告均支吾其詞，無法如
    實回答，或以他由搪塞，近日更閃避原告之追討，原告發現
    被告並未依約歸還投資款項及獲利金額，雖屢經催討卻遭被
    告藉故拖延或拒絕，始察覺有異而知悉受騙。被告基於詐欺
    之故意，不法侵害原告之權利，致原告陸續匯款495萬元於
    被告而受有損害，自應依民法第184條第1項前段、後段負侵
    權行為之損害賠償責任。
二、退而言之，本件被告確未將原告所交付之投資款全數投資，
    尚有未投資款，被告已侵占入己，爰依侵權行為之法律關係
    ，請求被告賠償。再，兩造所簽立之系爭合夥同意書內載明
    ：「一、甲方（即被告）每月需提供投資狀況明細。」等語
    ，且雙方約定需投資AIIT金融商品，惟被告卻未依系爭合夥
    同意書所載每月提供投資狀況明細及投資相關金融商品，自
    屬給付不完全，甚將投資金轉給他人未告知原告，僅有一筆
    美金16,740元係用原告名義投資外，其餘均無法提出投資之
    事實，為此，原告爰另依民法第226條、227條第1項、256條
    及259條規定，以民事補充理由狀送達被告之日為解除契約
    之意思表示通知，請求被告返還原告495萬元之投資款項及
    利息。
三、被告並未將原告交付金額全數投資：
（一）被告於99年9月30日的民事言詞辯論狀中稱，被告及其親
      友與王秀雲共同投資共470戶，而扣除原告交付之300戶，
      餘為被告及其親友共投入170戶，可知原告確實交付共計4
      95萬元（16,500元×300戶＝4,950,000）予被告無誤。被
      告自王秀雲處所取得之合夥同意書中，有以被告之名義投
      資者，也有以原告名義投資者，也有以兩造以外其他人名
      義投資者，故這300戶是否如被告所言係替原告投資？已
      有可疑。自應由被告負舉證責任。
（二）依被證二之合夥同意書所載，被告僅於97年5月29日為原
      告投資一筆美金16,740元，其餘合夥同意書皆為被告及其
      他訴外人之投資。被告以合夥同意書之記載區分其為自己
      或為他人投資之資料，應可認定。
（三）退而言之，縱認被告可以其名義為代表，被告亦未為原告
      投資495萬元：
（１）依被證二之合夥同意書所載，被告以其自己之名義投資金
      額為美金137,200元，以原告名義投資金額為美金16,740
      元，共計美金153,940元，折合新台幣為4,738,643元，比
      原告交付之金額4,950,000元，尚短少211,357元。故，本
      件至少有211,357元未投資。
（２）依被證二之合夥同意書所載，原告於97年9月20日交付被
      告33萬元（20戶），但被告於97年9月3日以後即未交付訴
      外人王秀雲款項，此筆金額不可能有投資。再，原告交付
      的第一筆款項係97年3月19日，而被告提出以其自己名義
      交付王秀雲款項之合夥同意書之時間竟有97年2月4日美金
      1,000元，3月3日美金3,000元，3月12日美金10,000元，3
      月14日美金6,000元，共計美金20,000元，折合新台幣約
      615,648元，主張係幫原告投資，顯不實在。綜上，被告
      所提被證二之合夥同意書中，有945,648元（計算式：330
      ,000＋615,648=945,648）不可能是為原告投資。
（３）原告於97年5月28日有交付被告1,155,000元（即7筆，70
      戶），被告卻僅於97年5月29日以原告本人名義交付訴外
      人王秀雲美金16,740元（30戶），其餘款項之投資去向亦
      未見其說明。
四、被告應負侵權行為損害賠償責任：
（一）被告雖舉地檢署不起訴處分書及高檢署駁回再議處分書，
      主張被告並無詐欺，不應負侵權行為損害賠償云云，並不
      足採。蓋，該2份處分書顯有認事不明、理由矛盾之處。
      其一面認定被告有為原告投資495萬元，一面又認定被告
      自己也投資很多，顯與證據不符而相互矛盾，從被告所提
      出王秀雲交付予伊之合夥同意書中，以被告名義及原告名
      義投資之金額共計美金153,940元，約合新台幣4,618,200
      元，比原告交付之495萬元還少，何來被告自己也投資很
      多，損失很重等情？
（二）原告從未要求被告以自身名義投資，試問有誰會願意將如
      此龐大之金額用自己親人以外之人的名義作投資之行為？
      再者，被告若真如其所言，有將原告投資之金額全數投入
      ，則應可提出其代為投資之300戶的投資時間、每筆投資
      金額及盈虧明細等相關憑證，況兩造於系爭合夥同意書上
      亦指明被告應提供投資狀況明細，故被告就算漏而未提供
      也應予保存；然若事實非被告所言，而被告又曾以比例極
      少之紅利誘使原告信任其所投資確實已全數投入，引導原
      告繼續將資金投入，則其涉有詐欺之嫌且意圖魚目混珠，
      一開始便打算將原告投資之金額佔為己有使用獲利。
（三）原告在被告一再地保證沒有問題，且98年1月就會有AIIT
      投資商品的憑證，到時候網站也可以查詢之情況下，自97
      年3月起至97年9月間陸續交付11次金錢給被告，原告並不
      知道被告將錢交給王秀雲，也不知道實際操盤人為何人，
      只知道是AIIT的外幣商品，但被告竟未投資該商品，且未
      依約按月交付投資狀況明細，原告曾經對被告提出質疑，
      但被告又一再重申沒問題，要原告放心，原告才會一再交
      付款項，若非被告一再保證與欺騙，衡情豈有投資人願意
      在毫無投資狀況明細之情況下仍一直交付金錢之理。
（四）再按「民事上之共同侵權行為（狹義的共同侵權行為，即
      共同加害行為，下同）與刑事上之共同正犯，其構成要件
      並不完全相同，共同侵權行為人間以有意思聯絡為必要，
      數人因過失不法侵害他人之權利，苟各行為人之過失行為
      均為其所生損害之共同原因，即所謂行為關連共同，亦足
      成立共同侵權行為（見司法院66年6月1日（66）院臺參字
      第0578號令例變字第1號）。本件訴外人吳進發及蔡立文
      因代他人操作外幣買賣而涉有刑法詐欺罪、銀行法、證券
      投資及顧問法等罪嫌，雖無證據認被告有共同或幫助之刑
      事責任，惟，被告以合夥名義為他人集資而向原告邀約投
      資，該投資操盤人竟有違法致資金凍結損害投資人之行為
      ，則邀集之被告縱無故意，亦有過失，仍應負損害賠償之
      共同責任。
五、被告未依雙方簽立之合夥同意書之內容履行，被告自應負賠
    償責任，說明如下：
（一）系爭合夥同意書簽立當時，原告係委由被告代原告投資之
      關係，為兩造所不爭執。而按民法第544條規定：「受任
      人因處理委任事務有過失，或因逾越權限之行為所生之損
      害，對於委任人應負賠償之責。」，又民法第220條第1項
      規定：「債務人就其故意或過失之行為，應負責任。」，
      第227條規定：「因可歸責於債務人之事由，致為不完全
      給付者，債權人得依關於給付遲延或給付不能之規定行使
      其權利。因不完全給付而生前項以外之損害者，債權人並
      得請求賠償。」，另就歸責界限而言，過失責任，實包括
      故意責任。亦即法律體系上，如謂債務人應負過失責任，
      則債務人有故意者，當然亦應負責。
（二）兩造所簽立之系爭合夥同意書第2條載明：「一、甲方每
      月需提供投資狀況明細。」等語，且雙方約定投資標的為
      投資AIIT金融商品，亦為被告其所自承。惟事後被告卻從
      未依系爭合夥同意書所載，每月提供投資狀況明細予原告
      ，且原告自97年3月起至97年9月間持續交付11次投資款予
      被告，原告並不知道被告將投資款交予王秀雲，並無法了
      解實際操盤人為何人，被告更從無投資AIIT外幣金融商品
      ，被告之行為，自有違背債務本旨而為不完全給付，且被
      告該違約行為，致使原告無法按月得知投資情形，進而陸
      續交付投資款予被告而受有損害，被告對於原告自應負賠
      償責任。
六、本件原告主張解除契約，被告應負返還責任：
    按民法第226條、227條第l項、256條及259條分別規定可歸
    責於債務人之事由，致給付不能者，債權人得請求賠償損害
    。前項情形，給付一部不能者，若其他部分之履行，於債權
    人無利益時，債權人得拒絕該部之給付，請求全部不履行之
    損害賠償。另因可歸責於債務人之事由，致為不完全給付者
    ，債權人得依關於給付遲延或給付不能之規定行使其權利。
    而債權人於有第226條之情形時，得解除其契約。另契約解
    除時，當事人雙方回復原狀之義務，除法律另有規定或契約
    另有訂定外，依左列之規定：由他方所受領之給付物，應
    返還之。受領之給付為金錢者，應附加自受領時起之利息
    償還之。查兩造所簽立之合夥同意書內載明：「一、甲方每
    月需提供投資狀況明細。」等語，且雙方約定需投資AIIT金
    融商品，惟被告卻未依系爭合夥同意書所載每月提供投資狀
    況明細及投資相關金融商品，自屬給付不完全，甚將投資金
    轉給他人未告知原告，僅有一筆美金165,000元係用原告名
    義投資外，其餘均無法提出投資之事實，為此，原告爰另依
    民法第226條、227條第3項、第256條及第259條規定，以民
    事補充理由狀送達被告之日為解除契約之意思表示通知，請
    求被告返還原告495萬元之投資款項及利息。原告依債務不
    履行解除契約之理由，除被告未依約按月交付投資明細外，
    尚有被告將資金轉往何人操盤，原告並不知道，原告斷無同
    意被告將資金轉由非法操盤之人操作之理，被告將資金交由
    非法操盤之人操作，已不符債之本旨，原告主張債務不履行
    解除契約，應有理由。
七、並聲明：被告應給付原告495萬元，及自起訴狀繕本送達翌
    日起至清償日止，按年息百分之5計算之利息；願供擔保請
    准宣告假執行。
貳、被告則以：
一、被告並無詐騙原告之行為，本件為單純之投資損失，原告主
    張被告有侵權行為之賠償責任，與事實不符且無理由：
（一）本件兩造原本即為認識之朋友，原告之所以投資購買金融
      商品，係在某次見面之場合，原告主動提及是否知悉有無
      何種投資之管道，因當時被告亦有經友人之介紹投資購買
      金融商品，故乃將此一訊息告知原告，被告自始並無詐欺
      原告之任何不法意圖。原告係獲知此一訊息後，自97年3
      月起，決意參與投資購買金融商品（日幣及英磅之外匯保
      證金交易），被告並未對其稱係購買AIIT之商品，且該項
      投資乃係由委由私人操作，此乃為原告所明知，故關於投
      資憑證均由被告及原告書立系爭合夥同意書，不但載明投
      資之金額，並於第3條明確載明「此合夥投資不保證獲利
      ，若有損失由甲乙兩方按出資比例承擔」，亦即已告知有
      風險且風險要自行承擔，故被告絕無向原告佯稱保證獲利
      且本金不會虧損一事，原告此部分之指訴顯與事實不符。
      原告又稱被告曾告知購買之商品可於網路隨時調閱，更曾
      保證獲利或購買多久必定可增值到多少錢云云，但查，被
      告如確有稱可在網路上調閱購買之商品，若原告係因此而
      誤認交付，則在長達10個月之期間，原告自可於被告所稱
      之網路調閱相關資料，被告如有詐騙之行為，應不難查覺
      ，但原告於投資期間均未曾提出異議，反而多次投資，足
      見其所述與事實不符，又同意書上既已載明不保證獲利，
      則被告又如何可能保證一段期間後會增值，原告之主張顯
      與事理不符。
（二）上開商品除原告投資外，被告亦有投資，被告參與投資之
      時間較早，因交易獲得之盈利尚可，原告與被告係多年的
      朋友，知悉有此投資之管道，方乃要求參與，故原告之投
      資係基於朋友間之認識情誼及自己對投資風險之喜好評估
      ，並非出於被告之欺罔。本件之投資並非單純以自己之名
      義操作外幣買賣，而係將資金匯入訴外人王秀雲之帳戶，
      並由第三人以王秀雲之上開帳號從事外幣之買賣，由於係
      共同集資於一個帳戶操作買賣外幣，故才會書立系爭合夥
      同意書。又該帳戶每個月就交易盈虧結算一次，如交易有
      盈餘則會分配，如係虧損則無分配，如有獲利，被告亦會
      將原告之獲利轉交與原告，原告亦自承被告確有交付獲利
      與原告之事實，且證人王秀雲於鈞院亦證稱「（你是否有
      從事外幣買賣的交易？）有，我是跟訴外人蔡立文合夥開
      立外幣帳號在美國，我只是提供資金，都是由蔡立文在操
      盤，被告有透過我去從事外幣買賣，我只是幫被告匯錢而
      已，我們會簽一個合夥同意書給被告，時間大概是96年2
      月間開始到96年底，匯款證明都是我匯的，只要有人投資
      我就會幫他們匯到我的外幣帳戶，我們的時間應該是到97
      年9月，應該以匯款單為準，被告交給我多少錢我已經忘
      記了，我透過被告認識原告，只見過一次面，是在投資之
      前認識的，被告交給我的錢是誰投資的我不清楚，這件投
      資我沒有與原告接洽過，我們投資有獲利，每個月分一次
      獲利，我會把獲利以現金或匯款的方式交給被告，最後一
      次是何時分給他們獲利，我已經忘記了，後來因為蔡立文
      的帳號被扣押，所以現在就沒辦法拿回投資，之前是因為
      有獲利，所以沒有人要拿回本金，除了被告以外，還有一
      些親戚朋友也有透過我來投資，被告是透過我的介紹才投
      資的，我們沒有向被告保證投資一定會獲利，系爭合夥同
      意書書也有說不保證獲利，蔡立文的帳戶被扣押後，我沒
      有退過任何投資款項給被告。」、「（蔡立文的帳戶何時
      被扣押？）我不清楚，因為該帳戶被扣押，所以我就沒有
      繼續匯款到該帳戶，我是透過吳進發來投資的，也是吳進
      發跟我說蔡立文的帳戶被扣押，…被証一的匯款單匯入的
      帳戶就是我跟蔡立文共同開立的投資帳戶，我們是把款項
      匯到該帳戶，再由蔡立文去操盤，該帳戶是在投資外幣用
      的，之前我有提供獲利明細給被告，但是之後因為大家都
      互相信任，所以就沒有繼續提供，被告是以現金或匯款的
      方式將投資款項交給我，被告交給我現金我沒給收據，如
      果以匯款方式就是匯到華南銀行永康分行我的帳戶內，被
      告拿幾次現金給我，我已經忘記了，被告有拿好幾次現金
      給我，每次都是好幾十萬元，確定金額忘記了，我沒有做
      帳，但我會把匯款單交給被告，而且我們也會把合夥同意
      書交給被告，因為我們有簽合夥同意書，所以誰投資多少
      錢都很清楚，我們沒有投資外幣以外的金融商品。」，可
      見本件之投資並不保證獲利，而被告亦確有將款項交付與
      證人王秀雲從事外幣買賣，被告自無原告所指之詐騙行為
      。
（三）本件之投資乃係私人共同集資操作外匯買賣，因係採高槓
      桿操作，可能有高獲利亦有高風險，97年底亦逢金融風暴
      期間致產生劇烈之波動，產生交易之損失，但被告並無詐
      騙原告之行為。又於97年底高雄市警方接獲民眾報案，指
      稱有人以「泰富國際財富管理集團」名義刊登投資管道，
      在國外購買基金，結果造成其嚴重虧損而提出刑事舉發，
      台南地檢署偵辦之結果，與該集團無關之上開海外操作外
      匯買賣之帳戶亦同受波及並被查扣，故目前投資資金除已
      虧損外，被告亦獲告知投資之款項均無法取回。本件投資
      造成虧損實屬風險之波動造成，且被告以本人及親友名義
      投資（含原告）之款項，經予彙整，共有470戶，詳如合
      夥同意書影本，又被告交付與王秀雲之款項多半為現金，
      極少數用匯款，目前可查者有97年6月2日匯款660,000元
      ，97年6月9日匯款165,000元，有王秀雲之存摺影本可按
      。由王秀雲匯出之款項金額為美金290,159.1元。上開470
      戶，扣除原告交付之300戶，被告自己及親友投入計170戶
      ，一戶為美金16,500元，則被告自己亦已投入2,805,000
      元，被告如有詐騙之行為，雖至愚亦不可能自己亦投入資
      金。又除上開交付與王秀雲之款項外，於97年10月17間，
      被告還經王秀雲介紹認識負責外匯買賣之吳進發之邀，另
      投入60戶計990,000元從事相同之外匯買賣，此亦有存摺
      影本可按，本件因投資造成損失，被告實亦為被害人，絕
      無如原告所言有詐取其財物之不法行為，且本件原告對被
      告提出詐欺等告訴，已經台南地方法院檢察署檢察官為不
      起訴處分，原告聲請再議，亦經臺灣高等法院臺南分院99
      年度上聲議字第1129號處分書駁回再議而確定，本件被告
      確無向原告詐取財物之事實。
二、被告並無侵吞原告之款項，亦有將原告所交付之款項交付投
    資：
（一）本件投資，因款項係由原告交付與被告，故乃由被告以被
      告之名義開立系爭合夥同意書與原告，被告取得款項後則
      連同自己或親人之款項，均交付與訴外人王秀雲，王秀雲
      並匯款至伊與訴外人蔡立文共同開立之戶頭，並由王秀雲
      與蔡立文具名開立合夥合意書與被告。原告與王秀雲、蔡
      立文並無接觸，故兩造間並無約定王秀雲、蔡立文所開立
      之合夥同意書要以原告為投資名義人，且在整個投資之過
      程中，除由被告交付由被告出具之同意書外，原告從未要
      求取得王秀雲、蔡立文所開立以原告為投資名義人之同意
      書，但原告有投資之事實及投資之金額，在雙方均無爭議
      ，在正常投資期間，原告均未有任何之異議。
（二）本件被告有將原告投資之款項交付王秀雲，以操作外弊買
      賣，但是由於被告也有投資，交付與王秀雲之款項自包含
      原告與被告自己投資之款項，惟究竟原告交付與被告之款
      項，係在何時交付與王秀雲並取得何張之合夥同意書，被
      告目前已無法一一區分，且此亦甚難區分，但雙方當時對
      此原告投資款項之金額交付投資從未有任何之爭議，實不
      能依原告之主張即認被告有任何不法之行為。又無法詳為
      區分，並非係因被告有何侵權之行為，而係因本件之投資
      本係私人合夥投資，相關之程序本即較不嚴謹，同樣情形
      亦存在於兩造之間之款項交付記錄及文書之記載，例如本
      件原告將款項交付與被告之時間及交付款項之金額，與被
      告書立系爭合夥同意書之時間及金額並不完全相同，甚且
      依原告匯款委託書之資料，原告匯款之金額僅為4,005,00
      0元，與原告主張投資495萬元有所不同，但此不影響兩造
      之間之認知，並無爭執之事項，如依原告之質疑，被告是
      否亦可依此質疑原告投資之款項金額？可見原告之質疑實
      無理由。又原告交付投資款有時係實際支付，有時係以紅
      利抵充，甚且有時候係表示該月要再投資幾口請被告先行
      代墊，之後再將款項交付被告，故相關之投資款項之金額
      、合夥同意書之日期及金額或與被告自王秀雲處取得合夥
      同意書記載之內容，無法完全符合，但此實難認被告有何
      將原告交付之款項侵占或移作他用之情事。
（三）本件原告雖以被告所持有之470戶之合夥同意書，其中僅
      有97年5月29日之美金16,740元係記載投資人為原告，故
      可證僅有上開款項被告有交付投資，其餘款項則未投資。
      但查，在本件投資期間，原告均係以被告出具之合夥同意
      書所載戶數要求被告會算交付紅利，原告從未主張被告僅
      有投資一部分之款項，在本件訴訟中卻為不同主張，自係
      前後矛盾。
（四）本件之外幣買賣，係私人邀集共同投資，且依系爭合夥同
      意書所載，雙方已特別明白約定係以被告為代表人，即由
      被告為出資代表人，至兩造之間之出資證明，則以被告所
      簽發之系爭合夥同意書為據，被告將錢交付與王秀雲，要
      以何人之名義為代表人自可由被告決定之，但此並不影響
      原告投資之權益，雙方向來對原告投資之單位亦從無爭議
      。王秀雲、蔡立文所開立之合夥同意書雖只有一筆係原告
      之名義，但依約定，原告之投資本即以被告之名代表即可
      ，並無義務將原告列名，故縱王秀雲、蔡立文所開立之同
      意書完全未列原告之名，亦屬當然，在論理上更無從反推
      有列名原告名義者方得認被告有將原告之出資交付投資，
      而以被告名義或其他人代表投資者即非屬原告之出資，而
      否定被告有將原告出資款交付投資之事實。
（五）被告交付款項，除自己列為投資名義人外，亦有部分係以
      家人、親人之名義為之，總計有470戶，遠逾原告投資之3
      00戶，而王秀雲於該段期間匯入投資帳戶之款項即達美金
      290,159.1元，均遠逾原告出資投資之金額，在投資期間
      ，兩造亦均按照原告出資之戶數計算收取紅利，原告主張
      被告未將其出資額實際交付投資，此部分應由原告負舉證
      責任。
（六）按貨幣之債乃係種類之債，金錢貨幣本即非特定之物，原
      告交付被告款項，即與被告之款項混合，被告僅需支付同
      額之款項投資即可，被告本件確有交付含原告300戶投資
      款在內之470戶之投資款與訴外人王秀雲，原告主張伊交
      付與被告之款項被告並未用以投資，顯難認有任何之具體
      事證、原告之主張均屬其片面之解釋，均無理由。
（七）原告雖又舉例以伊於97年5月28日有交付被告70戶之款項
      ，但被告僅於97年5月29日取得王秀雲美金16,740（30戶
      ）之同意書，其餘則未投入，但查，原告交付款項與被告
      之時間與被告交付款項與王秀雲之時間因有轉手問題，並
      不會完全一致，即使有遲延數日亦屬合理，依王秀雲所出
      具之合夥同意書，於97年6月2日，被告亦有以其大哥吳火
      炎之名義投入美金21,720元美金（41戶），前後加計亦逾
      原告投入之金額，故原告所稱亦不足採。
（八）被告於97年3月19日始有開立合夥同意書與原告，原告乃
      依此主張在此之前被告以自己名義交付與王秀雲之數筆款
      項，顯不可能係原告交付與被告之款項，但查，合夥同意
      書開立之時間，係在原告交付款項予被告之前後，且97年
      3月19日之後被告交付與王秀雲之款項，亦遠逾原告交付
      被告之款項，故原告主張在97年3月19日之前，被告應有
      收取款項未投資之情事，顯係片面之割裂解釋，亦無理由
      。
（九）97年9月17日，原告匯款23萬元與被告，之後被告並未再
      自王秀雲取得合夥同意書，原告乃主張該23萬元顯未交付
      投資，但查依被告記憶所及，被告曾依原告之要求先行代
      付投資款，但投資款均有收受及交付，此可由97年8月12
      日至最後，被告開立與原告之合夥同意書有四張共為825,
      000元，原告則自97年8月12日後共匯款兩筆與被告合計82
      5,000元，而97年8月13日至最後之97年9月3日，被告自王
      秀雲處共取得之合夥同意書共三張，合計金額亦為50戶（
      即為825,000元），相互比對彼此相符即可證明，故原告
      之主張亦不足採。
三、按兩造之間在內部關係約定共同投資，並以被告為代表人，
    當初在約定時，係便宜借用王秀雲所開立之合夥同意書，但
    雙方主要之合意內容應係共同投資，並由被告代表對外，故
    二人係同向對外投資，並非係原告與被告有對向投資關係，
    如被告取得獲利，被告始有交付與原告之義務，如被告取回
    投資款（應計入損益），被告對原告方有給付投資款之義務
    。本件投資之金額，被告目前並未自王秀雲取回，且因檢察
    官偵辦案件，目前亦無法取得，故原告前於99年12月29日以
    存證信函，表示終止97年3月19日之投資款165,000元，並要
    求被告返還全部金額，自無理由。
四、原告主張被告有違約之情事，主張解除契約請求返還投資款
    ，並無理由：
（一）兩造之合夥同意書雖載明「一、甲方每月需提供投資狀況
      明細」，原告乃主張被告於投資期間並未提出投資狀況明
      細，故認被告有民法第226條、227條第1項之債務不履行
      之情事，請求解除契約返還投資款。但查，本件依合夥同
      意書之記載，其主要之內容為甲乙雙方出資投資金融商品
      ，由甲方（即被告）為代表人，此為此一文書之主要約定
      給付內容，於第二項約定每月分紅比例，第三項約定損失
      分擔比例，第四項約定合夥期間最低一年，均屬權利義務
      事項之約定。而第一項之約定提供投資狀況明細僅係附隨
      之義務，並不影響約定主要給付義務之履行，亦應不影響
      本件合作投資之進行。且依原告之主張，自原告投資後，
      被告從未提出投資狀況明細表，但依系爭合夥同意書觀之
      ，原告自97年3月至9月間，共投資11筆，期間至少分紅6
      至7次，但在被告未提出投資狀況明細表之情況下，原告
      均從未對被告提出質疑或要求，且每月均領取紅利而無異
      議，並且接續多次投資，可見投資狀況明細表之提供，並
      非本件合意之重要給付事項，被告之遲延未給付，原告亦
      從未提出催告履行，反而再加碼投資，可見被告縱未提供
      投資狀況明細表，亦難認已達原告得主張解約之程度，原
      告依此主張解除契約並請求返還全部投資款，自無理由。
（二）原告主張本件投資之金額，被告委由非法操盤之人操作，
      係違反受委任處理事務之債之本旨。但查，本件之投資乃
      係二人集資委由第三人從事外幣之買賣，而外幣之買賣只
      要有合法之開戶，任何人均得為之，而操作之成效則視操
      盤人而定，本件之外幣投資買賣本身係合法開戶，並無違
      法可言。如本件係約定由投資顧問公司從事買賣，則原告
      根本不需透過與被告簽立系爭合夥同意書之方式投資，自
      行辦理開戶投資即可，故原告對於本件之投資係委由第三
      者私人標盤，實屬明知，被告於收取款項後將款項交付王
      秀雲轉由第三人操作，自難認有何債務不履行之情事，原
      告主張解除契約亦無理由云云，資為抗辯。並聲明：原告
      之訴駁回。
參、兩造不爭執之事實：
一、原告於97年3月19日、同年4月7日、同年5月28日、同年7月1
    日、同年7月21日、同年7月28日、同年8月8日、同年8月12
    日、同年8月20日、同年8月30日、同年9月20日各與被告簽
    立1紙系爭合夥同意書，約定兩造合夥投資金融商品，上開
    合夥同意書所載原告投資金額依序為165,000元、330,000
    元、1,155,000元、165,000元、495,000元、990,000元、82
    5,000元、165,000元、165,000元、165,000元、330,000元
    ，合計共4,950,000元，原告確有交付上開款項（除匯款外
    ，部分係交付現金或以原告之獲利抵充）予被告作為投資款
    。
二、原告為交付上開投資款，曾依被告之指示匯款與被告指定之
    訴外人李芷儀，其時間、金額如下：97年5月30日匯895,000
    元，同年7月1日匯95,000元、同年7月21日匯420,000元、同
    年7月29日匯955,000元、同年8月8日匯825,000元、同年8月
    12日匯585,000元、同年9月17日匯230,000元。
三、系爭合夥同意書均記載：由甲方（即被告）為代表人，並約
    定以下事項：一、甲方（即被告）每月需提供投資狀況明細
    ，二、每月若有獲利則按甲乙（即原告）雙方出資比例分紅
    一次，三、此合夥投資不保證獲利，若有損失由甲乙兩方按
    出資比例承擔，四、合夥期間最低1年，1年後若無異議則自
    動續約1年，五、若1年後欲取消合夥，則按出資比例返還甲
    乙雙方投資帳戶當時結存之金額。
四、訴外人王秀雲、蔡立文開立予被告之合夥同意書，其格式與
    系爭合夥同意書相同。被告提出訴外人王秀雲、蔡立文開立
    之合夥同意書，其合夥同意書之書立時間、投資人、投資金
    額之明細如下：97年2月4日、吳金鑾（即被告）、美金1,00
    0元。97年2月18日、李國榮、美金1,000元。97年3月3日、
    吳金鑾、美金3,000元。97年3月12日、吳金鑾、美金10,000
    元。97年3月14日、吳金鑾、美金6,000元。97年3月19日、
    吳金鑾、美金6,500元。97年3月20日、吳金鑾、美金5,000
    元。97年4月2日、李佩蓉、美金5,000元。97年4月2日、李
    佩育、美金5,000元。97年4月8日、吳怡鴒、美金7,500元。
    97年4月9日、吳崑明、美金10,000元。97年4月16日、吳金
    鑾、美金2,710元。97年4月16日、賴美玲（被告之朋友）、
    美金5,420元。97年4月28日、吳金鑾、美金3,766元。97年5
    月2日、陳召（被告之朋友）、美金5,380元。97年5月29日
    、賴麗安（即原告）、美金16,740元。97年6月2日、吳火炎
    、美金21,720元。97年6月9日、吳金鑾、美金5,000元。97
    年6月20日、吳金鑾、美金5,410元。97年7月1日、吳金鑾、
    美金5,400元。97年7月21日、吳金鑾、美金3,794元。97年7
    月21日、吳火炎、美金16,260元。97年7月30日、吳金鑾、
    美金32,400元。97年7月31日、邱莉莉（被告之朋友）、美
    金16,080元。97年8月11日、吳金鑾、美金21,080元。97年8
    月13日、吳金鑾、美金10,540元。97年8月20日、吳金鑾、
    美金10,460元。97年9月3日、吳金鑾、美金5,140元。以被
    告名義投資者，金額共計美金137,200元，以兩造以外之其
    他人名義投資者，金額共計美金93,360元。
五、訴外人王秀雲收受被告等投資人交付之投資款後，分別於下
    列時間將下列投資款匯至王秀雲所有之JP Morgan Bank （
    下稱摩根大通銀行）帳戶內：
    ┌──────┬──────┬───────┬────┐
    │日期        │金額（美金）│折合等值新台幣│匯率比  │
    ├──────┼──────┼───────┼────┤
    │97年2月 4日 │  6,518.00元│  209,065元   │32.075  │
    ├──────┼──────┼───────┼────┤
    │97年2月18日 │  5,268.00元│  167,338元   │31.765  │
    ├──────┼──────┼───────┼────┤
    │97年2月25日 │  3,018.00元│   94,509元   │31.315  │
    ├──────┼──────┼───────┼────┤
    │97年3月 3日 │  6,268.00元│  194,684元   │31.06   │
    ├──────┼──────┼───────┼────┤
    │97年3月12日 │ 12,018.00元│  367,450元   │30.575  │
    ├──────┼──────┼───────┼────┤
    │97年3月14日 │  6,018.00元│  185,023元   │30.745  │
    ├──────┼──────┼───────┼────┤
    │97年3月19日 │  8,018.00元│  245,832元   │30.66   │
    ├──────┼──────┼───────┼────┤
    │97年3月20日 │  5,018.00元│  154,579元   │30.805  │
    ├──────┼──────┼───────┼────┤
    │97年4月 1日 │  7,018.00元│  212,645元   │30.30   │
    ├──────┼──────┼───────┼────┤
    │97年4月 2日 │ 11,518.00元│  349,111元   │30.31   │
    ├──────┼──────┼───────┼────┤
    │97年4月 8日 │  7,518.00元│  229,299元   │30.50   │
    ├──────┼──────┼───────┼────┤
    │97年4月 9日 │ 10,018.00元│  305,950元   │30.54   │
    ├──────┼──────┼───────┼────┤
    │97年4月16日 │  8,431.89元│  255,402元   │30.29   │
    ├──────┼──────┼───────┼────┤
    │97年4月28日 │  4,597.67元│  139,930元   │30.435  │
    ├──────┼──────┼───────┼────┤
    │97年5月 3日 │  5,402.00元│  164,680元   │30.485  │
    ├──────┼──────┼───────┼────┤
    │97年5月29日 │ 17,306.96元│  527,516元   │30.48   │
    ├──────┼──────┼───────┼────┤
    │97年6月 2日 │ 22,308.31元│  675,942元   │30.30   │
    ├──────┼──────┼───────┼────┤
    │97年6月 9日 │  6,515.49元│  197,680元   │30.34   │
    ├──────┼──────┼───────┼────┤
    │97年6月20日 │  9,770.49元│  296,632元   │30.36   │
    ├──────┼──────┼───────┼────┤
    │97年7月 1日 │  5,419.78元│  164,680元   │30.385  │
    ├──────┼──────┼───────┼────┤
    │97年7月21日 │ 23,350.66元│  708,926元   │30.36   │
    ├──────┼──────┼───────┼────┤
    │97年7月30日 │ 33,235.76元│1,014,023元   │30.51   │
    ├──────┼──────┼───────┼────┤
    │97年7月31日 │ 16,129.58元│  494,533元   │30.66   │
    ├──────┼──────┼───────┼────┤
    │97年8月11日 │ 22,193.4元 │  692,434元   │31.20   │
    ├──────┼──────┼───────┼────┤
    │97年8月13日 │ 10,567.97元│  329,615元   │31.19   │
    ├──────┼──────┼───────┼────┤
    │97年8月20日 │ 11,545.90元│  362,599元   │31.405  │
    ├──────┼──────┼───────┼────┤
    │97年9月 3日 │  5,167.24元│  164,680元   │31.87   │
    └──────┴──────┴───────┴────┘
六、原告自承被告有交付554,000元紅利予原告（被告主張共交
    付70餘萬元紅利予原告）。
七、被告並未依系爭合夥同意書之約定提供投資狀況明細予原告
    。
八、訴外人蔡立文、吳進發於訴外人王秀雲投資（包括王秀雲自
    己投資及王秀雲幫他人投資部分）後，有分紅利給訴外人王
    秀雲，其時間及金額如下：97年4月15日匯317,245元、97年
    5月26日匯487,276元、97年6月18日匯461,666元、97年7月1
    8日匯39 4,225元、97年8月18日匯313,900元、97年9月18日
    匯516,560元、97年10月8日匯162,040元。
九、兩造同意本案以1美元兌換新台幣30.7824元。
肆、得心證之理由：
    本案爭執之關鍵在於：被告有無將系爭495萬元交付與訴外
    人王秀雲以投資金融商品？被告有無向原告保證其投資不會
    虧損到本金，且每1筆165,000元之投資，過1年後就可增值
    為250,000元？經查，
一、原告依系爭合夥同意書交予被告之495萬元投資款，被告僅
    將其中4,122,995元交予訴外人王秀雲以投資金融商品：
（一）訴外人王秀雲、蔡立文開立予被告之合夥同意書，其格式
      與系爭合夥同意書相同。被告提出訴外人王秀雲、蔡立文
      開立之合夥同意書，其合夥同意書之書立時間、投資人、
      投資金額之明細如下：97年2月4日、吳金鑾（即被告）、
      美金1,000元。97年2月18日、李國榮、美金1,000元。97
      年3月3日、吳金鑾、美金3,000元。97年3月12日、吳金鑾
      、美金10,000元。97年3月14日、吳金鑾、美金6,000元。
      97年3月19日、吳金鑾、美金6,500元。97年3月20日、吳
      金鑾、美金5,000元。97年4月2日、李佩蓉、美金5,000元
      。97年4月2日、李佩育、美金5,000元。97年4月8日、吳
      怡鴒、美金7,500元。97年4月9日、吳崑明、美金10,000
      元。97年4月16日、吳金鑾、美金2,710元。97年4月16日
      、賴美玲（被告之朋友）、美金5,420元。97年4月28日、
      吳金鑾、美金3,766元。97年5月2日、陳召（被告之朋友
      ）、美金5,380元。97年5月29日、賴麗安（即原告）、美
      金16,740元。97年6月2日、吳火炎、美金21,720元。97年
      6月9日、吳金鑾、美金5,000元。97年6月20日、吳金鑾、
      美金5,410元。97年7月1日、吳金鑾、美金5,400元。97年
      7月21日、吳金鑾、美金3,794元。97年7月21日、吳火炎
      、美金16,260元。97年7月30日、吳金鑾、美金32,400元
      。97年7月31日、邱莉莉（被告之朋友）、美金16,080元
      。97年8月11日、吳金鑾、美金21,080元。97年8月13日、
      吳金鑾、美金10,540元。97年8月20日、吳金鑾、美金10,
      460元。97年9月3日、吳金鑾、美金5,140元。以被告名義
      投資者，金額共計美金137,200元，以兩造以外之其他人
      名義投資者，金額共計美金93,360元，業如前述，原告主
      張被告僅以原告名義投資美金16,740元，其餘部分並非為
      原告投資。被告則主張原告投資之款項，其係以原告、被
      告及被告親友之名義投資，上開投資金額已超過原告交予
      被告之款項。經查，
（１）證人王秀雲於本院審理時證稱：（你是否有從事外幣買賣
      的交易？）有，我是跟訴外人蔡立文合夥開立外幣帳號在
      美國，我只是提供資金，都是由蔡立文在操盤，被告有透
      過我去從事外幣買賣，我只是幫被告匯錢而已，我們會簽
      一個合夥同意書給被告。只要有人投資，我就會幫他們匯
      到我的外幣帳戶。除了被告以外，還有一些親戚朋友也有
      透過我來投資等語（99年8月30日言詞辯論筆錄），原告
      則自承係被告邀其投資購買金融貨幣，可見被告係透過證
      人王秀雲共同從事外幣買賣，原告則透過被告與證人王秀
      雲及被告等人共同從事外幣買賣。又無論係被告交予原告
      之合夥同意書，或訴外人王秀雲交予被告之合夥同意書，
      其上均僅記載原告交予被告及被告交予訴外人王秀雲之投
      資款項，被告亦自承兩造間之出資證明，係以被告所簽發
      之合夥同意書為據，兩造係同向對外投資，並非原告與被
      告有對向投資關係，可見上開合夥同意書之主要目的，係
      作為原告交予被告及被告交予訴外人王秀雲投資款項之憑
      證。渠等交付之投資款，最終均匯入訴外人王秀雲與訴外
      人蔡立文開立之外幣帳戶，以共同投資外幣買賣。
（２）被告雖主張上開其以兩造以外之第三人名義投資部分，有
      部分係原告投資之款項，然為原告所否認。經查，依系爭
      合夥同意書之記載，原告交予被告投資之款項，由被告為
      代表人，依系爭合夥同意書之上開記載，已難認原告有同
      意其投資之款項，由被告以兩造以外之第三人名義投資，
      況被告交予原告之合夥同意書，及訴外人王秀雲交予被告
      之合夥同意書，主要目的係作為原告交予被告及被告交予
      訴外人王秀雲投資款項之憑證，已如前述，衡情原告交予
      被告之投資款項，被告應無以兩造以外之第三人名義交予
      訴外人王秀雲之必要。被告主張上開其以兩造以外之第三
      人名義投資部分，有部分係原告投資之款項云云，尚難採
      信。
（３）依系爭合夥同意書之記載，原告交予被告投資之款項，由
      被告為代表人，故被告主張原告交予被告投資之款項，被
      告得以自己名義去投資，應可採信。
（４）兩造於97年3月19日、同年4月7日、同年5月28日、同年7
      月1日、同年7月21日、同年7月28日、同年8月8日、同年8
      月12日、同年8月20日、同年8月30日、同年9月20日各簽
      立1紙合夥同意書，約定兩造合夥投資金融商品，上開合
      夥同意書所載原告投資金額依序為165,000元、330,000元
      、1,155,000元、165,000元、495,000元、990,000元、82
      5,000元、165,000元、165,000元、165,000元、330,000
      元。訴外人王秀雲、蔡立文與被告則於下列時間各簽立1
      紙合夥同意書，合夥同意書之書立時間、投資金額之明細
      如下：97年2月4日、美金1,000元。97年3月3日、美金3,0
      00元。97年3月12日、美金10,000元。97年3月14日、美金
      6,000元。97年3月19日、美金6,500元。97年3月20日、美
      金5,000元。97年4月16日、美金2,710元。97年4月28日、
      美金3,766元。97年6月9日、美金5,000元。97年6月20日
      美金5,410元。97年7月1日、美金5,400元。97年7月21日
      、美金3,794元。97年7月30日、美金32,400元。97年8月1
      1日、美金21,080元。97年8月13日、美金10,540元。97年
      8月20日、美金10,460元。97年9月3日、美金5,140元，業
      如前述，被告既係於97年3月19日始第1次開立合夥同意書
      與原告，依常情判斷，原告第一次投資，兩造應較為慎重
      ，兩造應係一手交投資款，一手交合夥同意書較為可能，
      即原告係於97年3月19日始第1次將投資款交予被告，依被
      告所言，係原告主動向其探詢投資管道，衡情被告應不會
      在原告交付第1次投資款之前，即先幫原告代墊投資款，
      則在97年3月19日之前，被告以自己名義交與王秀雲之款
      項，自不可能係原告交予被告之投資款，況被告亦自承其
      參與投資之時間較原告為早，即被告在97年3月19日之前
      已有投資，更可見被告於97年2月4日、97年3月3日、97年
      3月12日、97年3月14日交予訴外人王秀雲之美金1,000元
      、美金3,000元、美金10,000元、美金6,000元，係被告自
      己投資之款項，並非原告交予被告之投資款。另訴外人王
      秀雲係於97年9月3日最後1次開立合夥同意書與被告，在
      此之後原告交與被告之款項，被告應未交予訴外人王秀雲
      ，故原告於97年9月20日交予被告之投資款330,000元，被
      告應未交予訴外人王秀雲。被告辯稱：其已將原告交付之
      投資款項全部交予訴外人王秀雲云云，不足採信。
（二）綜上，原告自97年3月19日起至同年9月20日共交付495萬
      元予被告，然被告自97年3月19日起至同年9月3日止僅交
      付美金133,940元（被告名義共117,200元美金，原告名義
      16,740元美金）折合新台幣4,122,995元（133,940×30.7
      824＝4,122,995，元以下四捨五入）予訴外人王秀雲，尚
      有827,005元（4,950,000－4,122,995＝827,005）未轉交
      。原告主張上開827,005元被告已侵占入己，應可採信。
      原告依侵權行為之法律關係，請求被告給付827,005元，
      自屬有據。
二、原告主張被告基於詐欺之犯意，且自始即無任何投資之意，
    於96年12月間多次向原告佯稱，其與丈夫有投資購買貨幣，
    獲利頗豐，係為安全之投資，保證不虧損到本金，邀原告可
    以共同投資，並聲稱此投資，每一筆係為165,000元，過一
    年後就可增值為250,000元，均係為美國國際投資公司（簡
    稱AIIT）的一項商品，原告不疑有他，而陷於錯誤，即出資
    投資金融貨幣共計495萬元云云，然為被告所否認。經查，
（一）原告主張被告多次向原告佯稱，其與丈夫有投資購買貨幣
      ，獲利頗豐，係為安全之投資，保證不虧損到本金，並聲
      稱此投資，每一筆係為165,000元，過一年後就可增值為2
      50,000元，均係為美國國際投資公司（簡稱AIIT）的一項
      商品云云，既為被告所否認，原告對該有利於己之事實，
      自應負舉證責任，惟被告並未舉證以實其說，其上開主張
      已難採信。況兩造簽訂之系爭合夥同意書均記載「此合夥
      投資不保證獲利，若有損失由甲乙兩方按出資比例承擔」
      等字樣，益難相信被告有向原告佯稱保證獲利。
（二）原告自承被告自96年12月就開始遊說伊參與投資，伊直到
      97年3月間才決定投資，雖然被告未按月提供投資明細，
      但被告有按時給與紅利，總共給了554,000元，伊才會願
      意繼續投資。按參與任何投資之目的，固在獲取投資之利
      潤，然仍存在相當之風險，參與投資之人於投資前，衡情
      必對投資之盈虧及風險先作適當之評估後始決定是否參與
      投資。是原告將投資款交與被告之前，已有充足的時間對
      風險進行評估，且在被告未按月提供投資明細時，仍為賺
      取紅利而繼續交付投資款項與被告，是原告於決定參與投
      資之際，應係基於個人獨立審慎之判斷始進行本件投資，
      實難認其有何陷於錯誤之情。
（三）原告交予被告之495萬元投資款，被告確有轉交4,122,995
      元予訴外人王秀雲，已如前述，而王秀雲確有將該4,122,
      995元匯至王秀雲與蔡立文在美國共同開立的摩根大通銀
      行帳戶或蔡立文與吳進發共同開立的摩根大通銀行帳戶內
      ，並由吳進發或蔡立文代為買賣外幣等節，業據證人王秀
      雲、吳進發及蔡立文於偵查中證述綦詳（台灣台南地方法
      院檢察署98年度交查字第734號卷第59、60、114、115、1
      36、137頁），並有渠等簽立之合夥同意書、匯款單、吳
      進發所有之華南商業銀行台南分行帳號000000000000號帳
      戶存摺明細影本附於該偵查卷可稽，堪認被告收受原告交
      付之投資款後，確有將款項經由訴外人王秀雲輾轉交與訴
      外人吳進發及蔡立文，又除原告所交付之款項之外，被告
      之親友也有參與本件投資，苟被告係為詐騙原告而向原告
      收取款項，焉有再經訴外人王秀雲轉交與訴外人吳進發及
      蔡立文，甚至招攬自己親友參與投資之理？原告主張被告
      係為詐騙原告而向原告收取款項云云，尚難採信。
三、原告主張本件投資之金額，被告委由非法操盤之人操作，且
    未依約投資AIIT金融商品，係違反受委任處理事務之債之本
    旨，依民法第544條、第226條、第227條應負損害賠償責任
    云云，然為被告所否認。經查，
（一）從系爭合夥同意書記載：由甲方（即被告）為代表人，並
      約定以下事項：一、甲方（即被告）每月需提供投資狀況
      明細，二、每月若有獲利則按甲乙（即原告）雙方出資比
      例分紅一次，三、此合夥投資不保證獲利，若有損失由甲
      乙兩方按出資比例承擔，四、合夥期間最低1年，1年後若
      無異議則自動續約1年，五、若1年後欲取消合夥，則按出
      資比例返還甲乙雙方投資帳戶當時結存之金額，堪認原告
      於投資時明知本件投資款係匯入私人帳戶，並由私人操盤
      投資，則被告於收取原告交付之投資款後，將款項交付訴
      外人王秀雲轉由訴外人蔡立文、吳進發操作外幣買賣，自
      難認違反受委任處理事務之債之本旨。
（二）原告主張本件投資依約應投資AIIT金融商品云云，然為被
      告所否認，原告對該有利於己之事實又未舉證以實其說，
      原告此部分之主張，自難採信。從而，原告以其投資之款
      項，被告委由非法操盤之人操作，且未依約投資AIIT金融
      商品，係違反受委任處理事務之債之本旨，依民法第544
      條、第226條、第227條之規定，請求被告賠償損害，自屬
      無據。
四、原告另主張被告未依系爭合夥同意書之約定按月提供投資狀
    況明細，係違背債務本旨而為不完全給付，且被告該違約行
    為，致使原告無法按月得知投資情形，進而陸續交付投資款
    予被告而受有損害，原告得依民法第226條、第227條第l項
    、第256條及第259條之規定請求被告賠償原告所受之損害及
    解除契約云云，惟查，
（一）被告雖自承其未依系爭合夥同意書之約定按月提供投資狀
      況明細予原告，但被告並非不能提供投資狀況明細予原告
      ，故被告未按月提供投資狀況明細予原告，僅係給付遲延
      ，並非給付不能。原告以被告未依系爭合夥同意書之約定
      按月提供投資狀況明細為由，認被告係給付不能，依民法
      第226條、第227條第l項、第256條及第259條規定之規定
      請求被告賠償原告所受之損害及解除契約云云，為無理由
      。
（二）按給付有確定期限者，債務人自期限屆滿時起，負遲延責
      任。債務人遲延者，債權人得請求其賠償因遲延而生之損
      害，民法第229條第1項、第231條第1項分別定有明文。次
      按損害賠償之債，以實際上受有損害為成立要件，倘無損
      害，即不發生賠償問題；被害人實際上有否受損害，應視
      其財產總額有無減少而定。中央信託局貸款予柯明山等人
      而對之取得債權，其財產總額並未因此減少，於其證明就
      系爭貸款追償無效果前，尚難認已受有實際損害（最高法
      院92年度台上字第1186號裁判參照）。被告未按月提供投
      資狀況明細予原告，固係給付遲延，惟原告與被告及訴外
      人王秀雲等人合夥投資之款項，目前狀況為何，原告提前
      領回或屆期領回之金額為何仍屬未定，其投資所受之損害
      為何亦因而無法確定，原告以其因本件投資受有損害，請
      求被告賠償損害，即非可採。退步言之，縱原告確因本件
      投資受有損害，原告亦應舉證證明其損害係因被告未按月
      提供投資狀況明細所生，惟原告就此有利於己之事實並未
      舉證證明，則原告以被告未按月提供投資狀況明細為由，
      請求被告賠償損害，難認有理。
（三）按契約當事人之一方遲延給付者，他方當事人得定相當期
      限催告其履行，如於期限內不履行時，得解除其契約，民
      法第254條定有明文。被告未按月提供投資狀況明細予原
      告係給付遲延，已如前述，依上開規定，原告應定相當期
      限催告被告提供投資狀況明細，被告如於期限內不履行時
      ，原告始得解除契約，然原告並未舉證證明其已定相當期
      限催告被告提供投資狀況明細，原告自尚不得依上開規定
      解除契約。又遲延之給付，如屬構成契約要素之債務應為
      之給付，債權人自得以債務人給付遲延為由，主張解除契
      約。惟因附隨債務之給付遲延，倘不足以妨害契約目的之
      完成，尚難認債權人得以該附隨債務之給付遲延為由，主
      張解除契約。查依系爭合夥同意書之約定，被告之主要給
      付義務係將原告投資之款項拿去投資外幣買賣，並將分紅
      交給原告，及於取消合夥時，依原告出資比例返還投資帳
      戶結存之金額，至提供投資狀況明細，僅係附隨義務，並
      非主給付義務，該附隨債務之給付遲延，又不足以妨害契
      約目的之完成，依上開說明，原告自不得以該附隨債務給
      付遲延為由，主張解除契約。
伍、綜上所述，原告依侵權行為之法律關係，請求被告給付827,
    005元，及自起訴狀繕本送達之翌日即99年3月5日起至清償
    日，按年息百分之5計算之利息，為有理由，應予准許，逾
    此所為之請求，為無理由，應予駁回。
陸、原告陳明願供擔保以代釋明，聲請宣告假執行，經核原告勝
    訴部分，合於法律之規定，爰酌定相當之擔保金額宣告之。
    至原告敗訴部分，其假執行之聲請，因訴之駁回而失所依附
    ，應併予駁回。
柒、本件為判決基礎已臻明確，兩造其餘主張陳述核與判決結果
    無影響，爰不予逐一論述。
捌、訴訟費用負擔之依據：民事訴訟法第79條。
中    華    民    國   100    年    1     月    31    日
                  民事第二庭    法  官  蘇正賢
以上正本係照原本作成。
如對本判決上訴，須於判決送達後20日內向本院提出上訴狀。
如委任律師提起上訴者，應一併繳納上訴審裁判費。
中    華    民    國   100    年    1     月    31    日
                                書記官  陳美萍